臺北高等行政法院裁定　　　　　　　　　　　　　　九十二年度訴字第二○三一號
　　原　　　告　亞泰活塞股份有限公司
　　代　表　人　甲○○
　　訴訟代理人　乙○○
　　被　　　告　經濟部智慧財產局
　　代　表　人　蔡練生（局長）
右當事人間因商標異議事件，原告不服經濟部中華民國九十一年十一月二十日經訴字
第○九一○六一二七九六○號訴願決定，提起行政訴訟，本院裁定如左︰
　  主  文
原告之訴駁回。
訴訟費用由原告負擔。
　　理  由
一、按撤銷訴訟之提起，應於訴願決定書送達後二個月之不變期間內為之，為行政訴
    訟法第一百零六條第一項所規定。
二、本件原告因商標異議事件，不服經濟部九十一年十一月二十日經訴字第○九一○
    六一二七九六○號訴願決定書，提起行政訴訟，聲明請求撤銷原處分及訴願決定
    ，核屬撤銷訴訟。經查原告係於九十一年十一月二十二日收受上開訴願決定書，
    有掛號郵件收件回執在訴願卷可稽，原告設址於高雄縣，須扣除在途期間十一日
    ，計其提起行政訴訟之期間，自九十一年十一月二十三日起算至九十二年二月二
    日，惟該日為休假日，九十二年二月三日至九十二年二月五日為春節休假日，因
    此應算至九十二年二月六日屆滿，而原告於訴願決定書送達後，向原處分機關智
    慧財產局提起行政訴訟，原處分機關以九十二年五月五日（九二）智商○七六○
    字第九二八○二○○一六○號函將原告行政訴訟起訴書移請本院審理，於九十二
    年五月七日到達本院，此有本院加蓋於該函上收文戳記所載日期可考。依原處分
    機關上開函文可知，原告上開行政訴訟起訴書雖於九十二年一月二十日送達原處
    分機關，惟係向非管轄機關提起行政訴訟，尚不生訴訟繫屬之效力，應以原處分
    機關於九十二年五月七日將原告起訴狀函送本院時始生訴訟繫屬效力。是原告起
    訴已逾首開法定不變期間，原告提起行政訴訟，顯非合法，應予駁回。
三、另按八十九年七月一日修正施行前之行政訴訟法第十一條固規定：「人民提起行
    政訴訟，雖已逾期，但在再訴願決定書送達之次日起二個月內，曾向其他機關有
    不服再訴願決定之表示，並於該機關通知到達之次日起一個月內，向行政法院起
    訴者，視同已在法定期間內提起。」然而此條規定已被刪除，自不得適用。又現
    行訴願法第九十一條雖規定：「對於得提起行政訴訟之訴願決定，因訴願決定機
    關附記錯誤，向非管轄機關提起行政訴訟，該機關應於十日內將行政訴訟書狀連
    同有關資料移送管轄行政法院，並即通知原提起行政訴訟之人。有前項規定之情
    形，行政訴訟書狀提出於非管轄機關者，視為自始向有管轄權之行政法院提起行
    政訴訟。」但查本件訴願決定書之末有記載「如不服本訴願決定，得於決定書之
    次日起二個月內，向臺北高等行政法院（台北市○○○路○段一巷一號）提起行
    政訴訟。」有附卷之訴願決定書影本可稽，訴願機關之教示並無錯誤，自無訴願
    法第九十一條之適用。又本件既因起訴逾期而不合法，應予駁回，已如前述，至
    原告起訴主張實體上之理由，已毋庸審究，均併此敘明。
四、依行政訴訟法第一百零七條第一項第六款、第一百零四條、民事訴訟法第九十五
    條、第七十八條，裁定如主文。
中　　　華　　　民　　　國　　九十三　　年　　　六　　　月　　　三　　　日
                           臺 北 高 等 行 政 法 院  第二庭
           　　　　　　　　　　　　　　　　　審判長 法　官  姜素娥
           　　　　　　　　　　　　　　　　　　　　 法　官  林文舟
           　　　　　　　　　　　　　　　　　　　　 法　官  陳國成
右為正本係照原本作成。
如不服本裁定，應於送達後十日內向本院提出抗告狀（須按他造人數附繕本）。
中　　　華　　　民　　　國　　九十三　　年　　　六　　　月　　　七　　　日
                                                    書記官  王英傑
